臺灣板橋地方法院刑事判決　　　　　　　100年度易字第359號
公　訴　人　臺灣板橋地方法院檢察署檢察官
被　　　告　許盟智
　　　　　　許盟華
上列被告等因竊盜等案件，經檢察官提起公訴（99年度偵字第31
012 號），本院判決如下：
    主  文
許盟智共同踰越安全設備竊盜，處有期徒刑捌月。
許盟華共同踰越安全設備竊盜，累犯，處有期徒刑拾月。
    事  實
一、許盟華：(一)於民國95年間，因竊盜案件，經本院以95年度易
    字第1601號判決分別判處有期徒10、10月確定；(二)於同年間
    ，又因竊盜案件，經本院以95年度易字第2209號判決有期徒
    刑8 月確定；上開3 罪刑，復經本院以96年度聲減字第1230
    號裁定依序減為有期徒刑5 月、5 月、4 月，應執行有期徒
    刑1 年1 月確定，送監執行於96年8 月27日縮刑期滿執行完
    畢；(三)於98年間，因違反毒品危害防制條例案件，經本院以
    98年度簡字第3666號判決判處有期徒刑4 月確定；(四)於同年
    間，因竊盜案件，經本院以98年度易字第367 號判決判處有
    期徒刑10月確定；上開(三)、(四)所示之2 罪刑，復經本院以98
    年度聲字第413 號裁定定應執行有期徒刑1 年1 月確定，送
    監執行於99年2 月10日縮刑期滿執行完畢。詎其猶不知悔改
    ，與許盟智共同意圖為自己不法之所有，基於踰越安全設備
    而竊盜及侵入住宅之犯意聯絡，於99年10月27日15時35分許
    ，見新北市○○市○○路3 段15巷65號7 樓（即林姿伶之住
    處）之氣窗未關，即由許盟智在樓下把風，再推由許盟華進
    入該址公寓頂樓，並自頂樓往下攀爬而踰越林姿伶位於該址
    7 樓之具有防盜功能屬安全設備之氣窗，進入該屋，竊取林
    姿伶所有之所有之ACER筆記型電腦、PSP 遊戲機、SONY數位
    相機各1 台、單鑽58分戒指、碎鑽1.02克拉戒指各1 只、鑽
    飾項鍊2 條、金項鍊1 條、金戒指1 只、金項鍊1 條、耳環
    2 只、LV護照夾2 個、HERMS 皮夾1 只、K 金項鍊1 條、K
    金手鐲1 只、美金600 元、日幣17,000元、人民幣700 元及
    新臺幣59,900元（合計總值新臺幣約53萬元）。嗣林姿伶返
    家後報警處理，為警調閱路口監視畫面，循線於99年11月19
    日20時30分許（起訴書繕為為99年11月20日），臺北縣三重
    市○○路○ 段137 號3 樓查獲許盟智、許盟華，並扣得上開
    PSP 遊戲機1 台，始悉上情。
二、案經林姿伶訴由新北市政府警察局三重分局移送臺灣板橋地
    方法院檢察署檢察官偵查起訴。
    理  由
壹、證據能力：
    本件認定事實所引用之卷證資料（包含人證與文書證據、物
    證），並無證據證明係公務員違背法定程序所取得，又被告
    以外之人於審判外之陳述，經核並無非出於自由意願而為陳
    述或遭違法取證及顯有不可信之情況，再卷內之文書證據，
    亦無刑事訴訟法第159 條之4 之顯有不可信之情況與不得作
    為證據之情形，且被告許盟智、許盟華等2 人迄本院言詞辯
    論終結前均未聲明異議，依刑事訴訟法第159 條至159 條之
    5 之規定，均有證據能力，合先敘明。
貳、實體方面：
一、訊據被告許盟智固坦承於前揭時間，騎乘機車搭載弟弟即被
    告許盟華前往新北市○○區○○路3 段15巷65號之公寓，抵
    達該處後，被告許盟華即自行一人進行該棟公寓內，伊則在
    該公寓外等候被告許盟華等事實，惟矢口否認有何共同侵入
    住宅及加重竊盜之犯行，並辯稱：伊僅係單純載弟弟即被告
    許盟華至該處，確實不知被告許盟華會爬窗進去別人家裡竊
    盜，並未幫忙把風云云。質之被告許盟華雖坦承前揭時、地
    ，以爬窗方式進入告訴人林姿伶住處內竊取物品之情，惟辯
    稱：伊並未告知被告許盟智有關其行竊之情，被告許盟智僅
    係單純騎車載伊前往該處云云。惟查：上揭被告許盟智如何
    騎乘機車搭載被告許盟華前往告訴人位於新北市○○區○○
    路3 段15號65號7 樓之公寓外，見告訴人前開7 樓住處之氣
    窗未關，即推由被告許盟華進入告訴人上開公寓樓梯間，並
    由被告許盟智在公寓外負責把風，而由被告許盟華自公屏進
    入告訴人住處內竊盜之犯罪事實，業據被告許盟華於警詢時
    坦承不諱（見偵查卷第12頁反面、13頁），亦經被告許智盟
    智於警詢、偵查中供承在卷（見偵臺卷第17頁反面、18頁）
    ，復經證人即告訴人於警詢時指訴綦詳（見偵查卷第31至34
    頁），且告訴人發現家中失竊，隨即報警處理，為警調閱其
    住處附近之監視錄影畫面，可知被告許盟華於行竊得手後，
    隨即與在外等候之被告許盟智會合，並換裝後，搭乘被告許
    盟智所騎之機車離去之情，有監視錄影翻拍照片22幀附卷可
    參（見偵查卷第37至39頁），此外，尚有查獲照片8 幀佐卷
    可考（見偵查卷第39頁），足認被告許盟智確係於被告許盟
    華以爬窗方式侵入告訴人住宅而竊取物品時，負責在外把風
    之情無疑，益徵被告許盟智與被告許盟華間就上開犯行，確
    有犯意聯絡及行為分擔甚明，是被告許盟智空言否認有負責
    把風之情，被告許盟華亦附和辯稱：被告許明智不知情云云
    ，無非事後圖卸之詞，均無可採。本案事證明確，被告許盟
    智、許盟華等2 人犯行，均堪認定，應依法論科。
二、按行為後法律有變更者，適用行為時之法律。但行為後之法
    律有利於行為人者，適用最有利於行為人之法律，刑法第2
    條第1 項定有明文。查被告許盟智、許盟華等2 人行為後，
    刑法第321 條之加重竊盜罪之規定，業於100 年1 月26日修
    正公布，自同年月28日起施行，修正前刑法第321 條第1 項
    第1 款規定「犯竊盜罪而有左列情形之一者，處六月以上、
    五年以下有期徒刑：一、於夜間侵入住宅或有人居住之建築
    物、船艦或隱匿其內而犯之者」，修正為「犯竊盜罪而有下
    列情形之一者，處六月以上、五年以下有期徒刑，得併科新
    臺幣十萬元以下罰金：一、侵入住宅或有人居住之建築物、
    船艦或隱匿其內而犯之者」，比較修正前、後之規定，可知
    就本件犯罪事實，於修正前被告2 人係犯修正前刑法第321
    條第1 項第2 款之踰越安全設備竊盜罪及刑法第306 條第1
    項之侵入住宅罪，並依刑法第55條之規定，從一重之修正前
    刑法第321 條第1 項第2 款之罪處斷，惟修正後則係犯修正
    後刑法第321 條第1 項第1 款、第2 款之踰越安全設備而侵
    入住宅竊盜罪，且修正後刑法第321 條規定增訂罰金刑之併
    科，對被告自非有利，依刑法第2 條第1 項前段之規定，自
    應適用行為時即修正前之刑法第321 條之規定處斷。
三、核被告許盟智、許盟華等2 人所為，均係犯修正前刑法第32
    1 條第1 項第2 款之踰越安全設備竊盜罪及刑法第306 條第
    1 項之侵入住宅罪。被告2 人就上開犯行，有犯意聯絡及行
    為分擔，均為共同正犯。被告2 人所犯前開2 罪，係以一行
    為而觸犯二罪名，為想像競合犯，應依刑法第55條之規定，
    從一重之刑法第321 條第1 項第2 款之踰越安全設備竊盜罪
    處斷。查被告許盟華有如事實一之(一)、(二)所示犯罪科刑及執
    行情形，有臺灣高等法院被告前案紀錄表在卷可稽，其於上
    開有期徒刑執行完畢後5 年內，故意再犯本案有期徒刑以上
    之罪，為累犯，應依刑法第47條第1 項之規定，加重其刑。
    爰審酌被告許盟華尚有如事實一之(三)、(四)所示之前科紀錄（
    參前開臺灣高等法院被告前案紀錄表），素行不佳，且被告
    2 人均不思正當工作以獲取財物，妄想以竊盜手段不勞而獲
    ，觀念偏差，有待矯治，且就行竊方法部分，係由被告許盟
    華負責竊取財物，被告許盟智負責把風，及其二人所竊財物
    之價值，再兼衡被告許明華犯罪後僅坦承自己之犯行，被告
    許盟智否認犯行之態度等一切情狀，分別量處如主文所示之
    刑，以示懲儆。
據上論斷，應依刑事訴訟法第299 條第1 項前段，刑法第2 條第
1 項前段、第28條、修正前刑法第321 條第1 項第2 款、刑法30
6 條第1 項、第55條、第47條第1 項，判決如主文。
本案經檢察官高智美到庭執行職務。
中    華    民    國   100    年    3     月    31    日
                  刑事第二十庭  法  官  鄧雅心
以上正本證明與原本無異。
如不服本判決應於收受判決後10日內向本院提出上訴書狀，並應
敘述具體理由。其未敘述上訴理由者，應於上訴期間屆滿後20日
內向本院補提理由書（均須按他造當事人之人數附繕本）「切勿
逕送上級法院」。
                                書記官  王小芬
中    華    民    國   100    年    4     月    1     日
附錄本案論罪科刑法條
修正前中華民國刑法第三百二十一條
犯竊盜罪而有左列情形之一者，處六月以上、五年以下有期徒刑：
一、於夜間侵入住宅或有人居住之建築物、船艦或隱匿其內而犯
    之者。
二、毀越門扇、牆垣或其他安全設備而犯之者。
三、攜帶兇器而犯之者。
四、結夥三人以上而犯之者。
五、乘火災、水災或其他災害之際而犯之者。
六、在車站或埠頭而犯之者。
前項之未遂犯罰之。
中華民國刑法第三百零六條
無故侵入他人住宅、建築物或附連圍繞之土地或船艦者，處一年
以下有期徒刑、拘役或三百元以下罰金。
無故隱匿其內，或受退去之要求而仍留滯者，亦同。